臺灣雲林地方法院刑事判決　　　　　　　 96年度易字第534號
公　訴　人　臺灣雲林地方法院檢察署檢察官
被　　　告　甲○○
上列被告因竊盜案件，經檢察官提起公訴（96年度偵字第4333號
、第4427號），於本院準備程序進行中，被告就被訴事實為有罪
之陳述，經合議庭裁定由法官一人獨任進行簡式審判程序，判決
如下：
    主      文
甲○○竊盜，未遂，累犯，處有期徒刑拾月；又毀越安全設備竊
盜，未遂，累犯，處有期徒刑壹年。應執行有期徒刑壹年捌月。
    事實及理由
一、犯罪事實：
    甲○○前因犯竊盜案件、妨害自由、施用第一級、第二級毒
    品等罪，分別經法院判處有期徒刑10月、3 月、9 月、8 月
    ，嗣後裁定應執行刑有期徒刑2 年2 月，均確定在案，於民
    國95年9 月22日假釋出監，同年12月26日假釋期滿，未經撤
    銷，以已執行完畢論。甲○○竟意圖為自己不法之所有，而
    為以下之行為：
  (一)於96年8 月20日上午11時30分許，徒手進入乙○○所有位在
    雲林縣瓦村瓦1 號倉庫內，欲竊取鐵質物品變賣，當物
    色財物著手之際，為乙○○發覺報警，當場逮捕甲○○而使
    甲○○未能得手。
  (二)於96年8 月26日下午1 時35分許，前往丙○○所經營位在雲
    林縣麥寮鄉後安村後安222-49號處之運瑩汽車修理廠，徒手
    撿取路旁石塊破壞該處門窗等安全設備後，侵入該修理廠，
    欲竊取修理場內有價值之物品變賣，當著手物色該廠內財物
    之時，為丙○○發覺報警，當場逮捕甲○○而使甲○○未能
    得逞。
二、認定犯罪事實所憑證據及理由：
  (一)本案被告甲○○所犯刑法第320 條第3 項、第1 項竊盜未遂
    罪、同法第321 條第2 項、第1 項第2 款加重竊盜未遂罪，
    均係死刑、無期徒刑、最輕本刑為3 年以上有期徒刑以外之
    罪，其於準備程序就前揭被訴事實為有罪之陳述，經受命法
    官告知簡式審判程序之旨，並聽取其與公訴人之意見後，本
    院合議庭裁定由受命法官獨任進行簡式審判程序，是本案之
    證據調查，依刑事訴訟法第273 條之2 規定，不受同法第15
    9 條第1 項、第161 條之2 、第161 條之3 、第163 條之1
    及第164 條至第170 條規定之限制，合先敘明。
  (二)上開犯罪事實，業經被害人乙○○、丙○○於警詢中指訴明
    確，有其警詢筆錄在卷可考，並有現場蒐證照片7 張可資佐
    證。而被告甲○○於本院審理時，對前開犯罪事實坦白承認
    ，亦於警詢及檢察官面前供認實在，有其警詢及檢察官面前
    筆錄附卷足徵，核與上揭證據資料相符，本案事證明確，被
    告犯行堪以認定，應予依法論科。
三、論罪科刑之理由：
  (一)核被告就犯罪事實(一)所為，係犯刑法第320 條第3 項、第1
    項竊盜未遂罪；就犯罪事實(二)所為，係犯刑法第321 條第2
    項、第1 項第2 款之毀越安全設備之加重竊盜未遂罪。至於
    被告於犯罪事實(二)中，雖持石塊毀壞門窗，然石頭乃自然界
    之物質，尚難謂為通常之「器械」，從而持石頭砸毀門窗竊
    盜部分，尚難論以攜帶兇器竊盜罪，附此敘明。
  (二)被告就上開2 次竊盜犯行，犯意各別，行為互殊，應予分論
    併罰。
  (三)被告前因犯竊盜案件、妨害自由、施用第一級、第二級毒品
    等罪，分別經法院判處有期徒刑10月、3 月、9 月、8 月，
    嗣後裁定應執行刑有期徒刑2 年2 月，均確定在案，於95年
    9 月22日假釋出監，同年12月26日假釋期滿，未經撤銷，以
    已執行完畢論，有臺灣高等法院被告前案紀錄表在卷可按，
    其受有期徒刑執行完畢，5 年內再犯本案最重本刑為有期徒
    刑以上之罪，為累犯，應依刑法第47條第1 項規定加重其刑
    。
  (四)被告就上開犯罪事實(一)及(二)之犯行，雖已開始物色財物，而
    著手於竊盜犯行之實施，惟尚未竊得財物之際，即為逮捕，
    其犯罪尚屬未遂，皆應依刑法第25第2 項之規定，按既遂犯
    之刑減輕之，並依法先加後減。
  (五)爰審酌被告前有上述(三)所述前科，有臺灣高等法院被告前案
    紀錄表在卷可考，素行不佳，復因竊盜案件，於96年6 月22
    日，經本院判處有期徒刑1 年4 月，有本院96年易字第234
    號判決在卷可參，在假釋後不到1 年，即再犯本罪，可見未
    有重新面對將來的決心，需再行沈澱思考人生目標，且被告
    自承竊取物品之目的在於購買毒品吸食，益見其缺乏面對社
    會之能力，始須依賴毒品才得生活，有必要使被告再度入監
    長期服刑以使其深刻反醒，遠離毒品，兼衡其於本院審理時
    坦然認錯，已知悔悟，且本案尚未生實害等一切情狀，量處
    如主文所示之刑，並定其應執行之刑。
  (六)按有犯罪之習慣、因遊蕩或懶惰成習而犯罪，得令入勞動場
    所強制工作，固為刑法第90條第1 項及竊盜犯贓物犯保安處
    分條例第3 條第1 項所明定；然保安處分係對受處分人將來
    危險性所為處置，以達教化與治療目的，為刑罰補充制度，
    我國現行刑法採刑罰與保安處分之雙軌制，在維持行為責任
    之刑罰原則下，強化其協助行為人再社會化之功能，改善行
    為人潛在危險性格，期能達成根治犯罪原因、預防犯罪之特
    別目的；保安處分措施，應受比例原則規範，使保安處分宣
    告，與行為人所為行為之嚴重性、行為人所表現之危險性及
    對於行為人未來行為之期待性相當；而保安處分中強制工作
    ，旨在對嚴重職業性犯罪及欠缺正確工作觀念或無正常工作
    因而犯罪者，強制其從事勞動，學習一技之長與正確謀生觀
    念，使其日後重返社會，能適應社會生活；上揭刑法及竊盜
    犯贓物犯保安處分條例規定，均係本此意旨而設，由法院視
    行為人危險性格，決定應否交付強制工作，以達特別預防目
    的，司法院大法官會議釋字第471 號意旨可參。經查，檢察
    官雖以被告履次犯罪，足認被告無所事事，有犯竊盜罪之習
    慣，請求令被告入強制工作。惟被告係因沾惹毒品，為購買
    毒品以解其毒癮，因入不敷出之壓力下，始犯本案，業經被
    告供承屬實，可見被告並非染有竊盜犯罪之習慣，難認其有
    因遊蕩或懶惰成習致有犯罪之習性，具高度潛在危險性格。
    又被告於本案皆未竊取得逞，尚未生實害，且被告於本院審
    理時坦承犯行，深具悔意，復經本院判處應執行刑為有期徒
    刑1 年8 月，於此刑度下，信皆足以教化被告，解去被告毒
    癮，使被告在監所習得一技之長。是本院綜合被告行為嚴重
    性、所表現危險性及對其未來行為期待性等情，認給予被告
    適當徒刑，應已足以懲罰，倘令入勞動場所強制工作，非屬
    適當，依比例原則，認被告並無藉由保安處分強制工作方式
    ，以達教化與治療目的必要，爰不為令入勞動場所強制工作
    諭知，檢察官之聲請，尚有誤會，不為本院所採。
四、應適用之法律：
    依刑事訴訟法第273 條之1 第1 項、第299 條第1 項前段，
    刑法第320 條第3 項、第1 項、第321 條第2 項、第1 項第
    2 款、第25條第2 項、第47條第1 項、第51條第5 款，判決
    如主文。
本案經檢察官黃顗雯到庭執行職務。
中　　華　　民　　國　　96　　年　　9 　　月　　29　　日
                  刑事第五庭  法  官  藍家偉
以上正本證明與原本無異。
如不服本判決，應於判決送達後10日內，向本院提出上訴狀。（
須附繕本）
                              書記官  徐基典
中　　華　　民　　國　　96　　年　　9 　　月　　29　　日
附錄本案論罪科刑法條全文：
刑法第320 條：
意圖為自己或第三人不法之所有，而竊取他人之動產者，為竊盜
罪，處5 年以下有期徒刑、拘役或5 百元以下罰金。
意圖為自己或第三人不法之利益，而竊佔他人之不動產者，依前
項之規定處斷。
前二項之未遂犯罰之。
刑法第321 條
犯竊盜罪而有左列情形之一者，處6 月以上、5 年以下有期徒刑
：
一  於夜間侵入住宅或有人居住之建築物、船艦或隱匿其內而犯
    之者。
二  毀越門扇、牆垣或其他安全設備而犯之者。
三  攜帶兇器而犯之者。
四  結夥三人以上而犯之者。
五  乘火災、水災或其他災害之際而犯之者。
六  在車站或埠頭而犯之者。
前項之未遂犯罰之。
